【裁判字號】    98,抗,328
【裁判日期】    980929
【裁判案由】    聲請撤銷緩刑
【裁判全文】
臺灣高等法院高雄分院刑事裁定           98年度抗字第328號
抗  告  人
即受刑人    甲○○
上列抗告人因聲請撤銷緩刑案件，不服臺灣高雄地方法院中華民
國98年8 月25日裁定（98年度審撤緩字第123 號），提起抗告，
本院裁定如下：
    主  文
抗告駁回。
    理  由
一、本件抗告意旨略以：抗告人即受刑人甲○○是單親家庭，現
    有就讀國三之孩子，並寄養在受刑人之妹家中，受刑人則外
    出至大陸工作；因此，每回能休假回台灣，乃受刑人所最重
    視及期待之事，但有些公司於應徵說好的條件，至實際上班
    時並未履行，以致有問題產生。現在受刑人已知道上開問題
    應循法律途徑解決，並懇求給予受刑人自新機會，勿將緩刑
    撤銷，使受刑人得繼續工作，養育小孩等語。
二、按受緩刑之宣告，在緩刑前因故意犯他罪，而在緩刑期內受
    得易科罰金之有期徒刑、拘役或罰金之宣告確定，足認原宣
    告之緩刑難收其預期效果，而有執行刑罰之必要者，得撤銷
    其宣告，刑法第75條之1 第1 項第1 款定有明文。
三、聲請意旨略以：被告甲○○於民國94年2 月間因犯偽造有價
    證券罪，經本院於96年6 月27日以96年度上訴字第803 號刑
    事判決判處有期徒刑二年（聲請書誤載為一年），緩刑四年
    ，於96年7 月23日確定在案。惟被告於緩刑宣告前之95年12
    月間，又因故意犯恐嚇取財罪，經臺灣台南地方法院以97年
    度易字第468 號刑事判決判處應執行有期徒刑六月，如易科
    罰金，以新臺幣一千元折算一日，經臺灣高等法院台南分院
    於98年6 月10日以98年度上易字第251 號刑事判決駁回上訴
    確定。核其所為，已合於前開所定撤銷緩刑宣告之原因，爰
    依刑事訴訟法第476 條之規定聲請將上述緩刑之宣告予以撤
    銷等語。
四、經核被告甲○○上述兩案判決正本，認與刑法第75條之1 第
    1 項第1 款之規定相符，且被告二案所犯偽造有價證券罪及
    恐嚇取財罪，均係於擔任不同公司設置於大陸地區之幹部，
    因離職時與公司發生紛爭，而分別向公司負責人恐嚇取財及
    偽造公司支票取得不法所得，顯見被告對於與任職公司間發
    生勞務契約爭議時，均係採用不法手段以獲致個人利益；而
    被告所犯偽造有價證券罪部分係於95年3 月6 日由臺灣高雄
    地方法院檢察署以95年度偵字第7170號分案偵查，竟於上開
    法定刑為有期徒刑三年以上十年以下重罪之偵查期間，即95
    年12月間再犯恐嚇取財罪，顯見被告有高度法敵對意識，並
    漠視法律義務之遵守，足可認定被告原宣告之緩刑，確實難
    收其預期效果，而有執行刑罰之必要，其緩刑之宣告自應撤
    銷。原審因而將其緩刑之宣告撤銷，核無不合，本件抗告，
    並無理由，應予駁回。
五、據上論結，應依刑事訴訟法第412 條，裁定如主文。
中    華    民    國    98    年    9     月    29    日
                  刑事第一庭    審判長法  官  周賢銳
                                      法  官  施柏宏
                                      法  官  黃仁松
以上正本證明與原本無異。
不得再抗告。
中    華    民    國    98    年    9     月    29    日
                                      書記官  林家煜


司法院資訊處製作；財團法人民間司法改革基金會備份。
